---
title: "Lab4"
format:
  md:
    output-file: README.md
editor: visual
---

#Исследование метаданных DNS трафика

## Цель работы

1.  Зекрепить практические навыки использования языка программирования R для обработки данных
2.  Закрепить знания основных функций обработки данных экосистемы tidyverse языка R
3.  Закрепить навыки исследования метаданных DNS трафика

## Ход работы

Для выполнения предложенного задания Вам необходимо последовательно проделать следующие шаги:

```{r}
library(dplyr)
```

1.Импорт данных из файлов dns.log и header.csv

```{r}
header <- read.csv("header.csv")
header
```

```{r}
dns <- read.csv("dns.log",sep ='\t')
```

2.Добавьте пропущенные данные о структуре данных (назначении столбцов)

```{r}
names(dns) <- c("ts","uid","id.orig_h","id.orig_p","id.resp_h","id.resp_p","proto","trans_id","query","qclass","qclass_name","qtype","qtype_name","rcode","rcode_name","AA","TC", "RD","RA","Z","answers","TTLs","rejected")
```

3.Преобразуйте данные в столбцах в нужный формат

4.Просмотрите общую структуру данных с помощью функции glimpse()

```{r}
dns %>% glimpse()
```

## Анализ

1.Сколько участников информационного обмена в сети Доброй Организации?

```{r}
dns %>% group_by(uid) %>% summarize(total = n()) %>% nrow()
```

2.Какое соотношение участников обмена внутри сети и участников обращений к внешним ресурсам?

```{r}
dns %>% filter(qtype_name != "A", qtype_name != "AA", qtype_name != "AAA", qtype_name != "AAAA") %>% group_by(uid) %>% summarize(total = n()) %>% nrow() / dns %>% filter(qtype_name == "A"|qtype_name == "AA"| qtype_name == "AAA" | qtype_name == "AAAA") %>% group_by(uid) %>% summarize(total = n()) %>% nrow()
```

3.Найдите топ-10 участников сети, проявляющих наибольшую сетевую активность.

```{r}
dns %>% select(id.orig_h) %>% group_by(id.orig_h) %>% summarize(total = n()) %>% arrange(desc(total)) %>% head(10)
```

4.Найдите топ-10 доменов, к которым обращаются пользователи сети и соответственное количество обращений.

```{r}
top_10 <- dns %>% select(query, qtype_name) %>% filter(qtype_name == "A"|qtype_name == "AA"| qtype_name == "AAA" | qtype_name == "AAAA") %>% group_by(query) %>% summarize(total = n()) %>% arrange(desc(total)) %>% head(10)
top_10
```

5.Опеределите базовые статистические характеристики (функция summary()) интервала времени между последовательным обращениями к топ-10 доменам.

```{r}
summary(diff((dns %>% filter(tolower(query) %in% top_10$query) %>% arrange(ts))$ts))
```

6.Часто вредоносное программное обеспечение использует DNS канал в качестве канала управления, периодически отправляя запросы на подконтрольный злоумышленникам DNS сервер. По периодическим запросам на один и тот же домен можно выявить скрытый DNS канал. Есть ли такие IP адреса в исследуемом датасете?

```{r}
ip_domain_counts <- dns %>%
  group_by(ip = tolower(id.orig_h), domain = tolower(query)) %>%
  summarise(request_count = n()) %>%
  filter(request_count > 1)
unique_ips_with_periodic_requests <- unique(ip_domain_counts$ip)
unique_ips_with_periodic_requests %>% length()
unique_ips_with_periodic_requests %>% head()
```

## Вывод

В ходе лабораторной работы были импортированы, подготовлены, проанализированы и обогащены данные трафика DNS